臺灣高雄地方法院刑事判決　　　　　 100年度審訴緝字第53號
公　訴　人　臺灣高雄地方法院檢察署檢察官
被　　　告　劉晉宇
上列被告因毒品危害防制條例案件，經檢察官提起公訴（97年度
撤緩偵字第362 號、97年度偵字第8104、9390、9443號），被告
就被訴事實為有罪之陳述，本院依簡式審判程序合併審理，判決
如下：
    主  文
劉晉宇犯如附表所示之柒罪，各處如附表所示之刑。應執行有期
徒刑貳年肆月，扣案如附表編號2 、4 所示之第一級毒品海洛因
共肆包均沒收銷燬。
    事  實  及  理  由
一、犯罪事實：
    劉晉宇前因施用毒品案件，經本院以95年度毒聲字第1124號
    裁定送觀察、勒戒後，因認有繼續施用之傾向，再經本院以
    95年度毒聲字第1651號裁定令入戒治處所施以強制戒治，於
    民國96年7 月11日停止處分出所而執行完畢，並經臺灣高雄
    地方法院檢察署檢察官以96年度戒毒偵字第316 號不起訴處
    分確定。詎仍未戒除毒癮，於前開強制戒治執行完畢釋放後
    5 年內，復分別基於施用第一級毒品海洛因、第二級毒品甲
    基安非他命及持有第一級毒品海洛因之犯意，分別於附表所
    示之時地施用第一級毒品海洛因、第二級毒品甲基安非他命
    、持有第一級毒品海洛因（施用或持有第一、二級毒品之時
    間、地點、查獲時間、地點及扣得物品均如附表所示）。
二、證據名稱：
    被告劉晉宇於本院審理時之自白，高雄市政府警察局保安警
    察大隊刑案移送專責組偵辦毒品危害防制條例嫌疑人尿液採
    證代碼對照表（代碼：L 專-96550）、高雄市政府警察局左
    營分局毒品案嫌疑人尿液代碼與姓名對照表（代碼：C272）
    、高雄市政府警察局鼓山分局97年查獲毒品案件嫌疑人尿液
    代碼- 姓名對照登記表（代碼：E327）、濫用藥物尿液檢體
    監管紀錄表（編號：H-350 ）、高雄市立凱旋醫院96年11月
    5 日（代碼：L 專-96550）、97年9 月19日（代碼：C272）
    、97年11月7 日（代碼：E327）、97年11月17日（編號：H-
    350 ）濫用藥物尿液檢驗報告、高雄市立凱旋醫院96年11月
    19日、97年10月17日濫用藥物成品檢驗鑑定書各1 紙，高雄
    市政府警察局保安警察大隊扣押筆錄暨扣押物品目錄表1 份
    、高雄市政府警察局左營分局扣押筆錄暨扣押物品目錄表1
    份，扣案如附表編號2 、4 所示之第一級毒品海洛因共4 包
    （均含包裝袋，檢驗後淨重分別為0.179 公克、0.039 公克
    、0.030 公克、0.086 公克），本院公務電話紀錄共3 紙，
    臺灣高等法院被告前案紀錄表。
三、核被告所為，係犯毒品危害防制條例第10條第1 、2 項施用
    第一級毒品罪、施用第二級毒品罪，及同條例第11條第1 項
    持有第一級毒品罪。起訴書雖未於所犯法條欄引用被告涉犯
    持有第一級毒品罪之條文，惟檢察官已於犯罪事實欄載明如
    附表編號2 、4 所示被告持有第一級毒品海洛因為警查獲之
    事實，是該持有犯行亦在起訴範圍內，本院自得予以審理。
    被告持有第一、二級毒品後，進而施用，就其持有所施用之
    第一、二級毒品部分，其持有之低度行為應被施用高度行為
    所吸收，不另論其該部分之持有第一、二級毒品罪。被告所
    犯如附表所示7 罪，犯意各別，應予分論併罰。被告於96年
    10月27日遭警查獲後，乃於有偵查犯罪權限之機關及公務員
    發覺其犯罪前，主動交出如附表編號2 所示之第一級毒品，
    自承其如附表編號2 所示持有毒品之犯罪事實；於97年9 月
    8 日遭警查獲後，乃於有偵查犯罪權限之機關及公務員發覺
    其犯罪前，主動交出如附表編號4 所示之第一級毒品，並自
    承其如附表編號3 、4 所示施用毒品及持有毒品之犯罪事實
    ；於97年11月5 日遭警查獲後，乃於有偵查犯罪權限之機關
    及公務員發覺其犯罪前，自承其如附表編號6 所示施用毒品
    之犯罪事實，此有被告之警詢筆錄、本院公務電話紀錄在卷
    可參，被告之舉合於自首要件，均依刑法第62條前段規定，
    就此部分犯行減輕其刑。
四、爰審酌被告經強制戒治執行完畢釋放後，仍未戒絕毒品，另
    再施用毒品，顯見其自制力不足，並參以被告犯後坦承施用
    毒品犯行，所犯係自傷行為，尚未害及他人，及被告持有毒
    品之重量等一切情狀，分別量處如主文所示之刑，並定應執
    行刑。扣案如附表編號2 、4 所示之白色粉末共4 包（均含
    包裝袋，檢驗後淨分別為重0.179 公克、0.039 公克、0.03
    0 公克、0.0 86公克），經送驗結果，均呈第一級毒品海洛
    因陽性反應，此有高雄市立凱旋醫院96年11月19日、97年10
    月17日濫用藥物成品檢驗鑑定書各1 紙在卷可稽，且該包裝
    袋與其內毒品均難以析離，亦無析離實益，均應將之同視為
    第一級毒品，不問屬於犯人與否，爰均依毒品危害防制條例
    第18條第1 項前段規定沒收銷燬之。至鑑驗耗損之毒品，既
    已滅失，毋庸宣告沒收銷燬之。至扣案如附表編號5 所示之
    海洛共42包、電子磅秤1 台、夾鏈袋1 包等物，與本案施用
    、持有毒品犯行無關，爰不另為沒收之諭知，附此敘明。
據上論斷，應依刑事訴訟法第273 條之1 第1 項、第299 條第1
項前段、第310 條之2 、第454 條第1 項，毒品危害防制條例第
10條第1 項、第2 項、第11條第1 項、第18條第1 項前段，刑法
第11條、第62條前段、第51條第5 款、第9 款，判決如主文。
本案經檢察官余彬誠到庭執行職務。
中    華    民    國    100    年    6     月  8      日
                  刑事第十庭  法  官  顏銀秋
以上正本證明與原本無異。
如不服本判決應於收受送達後10日內向本院提出上訴書狀，並應
敘述具體理由；如未敘述上訴理由者，應於上訴期間屆滿後20日
內向本院補提理由書（均須按他造當事人之人數附繕本）「切勿
逕送上級法院」。
中    華    民    國   100    年    6     月    8     日
                              書記官  林豐富
附錄論罪科刑法條
毒品危害防制條例第10條（施用毒品罪）
施用第一級毒品者，處6月以上5年以下有期徒刑。
施用第二級毒品者，處3 年以下有期徒刑。
毒品危害防制條例第11條第1項（持有第一級毒品罪）
持有第一級毒品者，處3 年以下有期徒刑、拘役或新臺幣5 萬元
以下罰金。
附表：
┌─┬─────┬────────┬────────────┬─────┬───────────┐
│編│施用或持有│施用或持有地點  │   查獲時間、地點       │所犯之罪  │所處之刑              │
│號│時間      │                │                        │          │                      │
├─┼─────┼────────┼────────────┼─────┼───────────┤
│1 │96年10月27│在高雄市三民區安│於96年10月27日23時20分許│施用第一級│處有期徒刑捌月。      │
│  │日21時許  │宜里19鄰哈爾濱街│，在高雄市○○區○○路高│毒品      │                      │
│  │          │367 巷3 號住處，│雄後火車站內，見警方巡邏│          │                      │
│  │          │以針筒注射之方式│經過神情慌張虛心閃避，形│          │                      │
│  │          │施用第一級毒品海│跡可疑為警盤查，其主動交│          │                      │
│  │          │洛因1 次        │付購入未及施用之第一級毒│          │                      │
│  │          │                │品海洛因1 包（含包裝袋，│          │                      │
│  │          │                │檢驗後淨重0.179 公克）予│          │                      │
│  │          │                │警方查扣，並經其同意採尿│          │                      │
│  │          │                │送驗後，呈可待因、嗎啡陽│          │                      │
│  │          │                │性反應。                │          │                      │
├─┼─────┼────────┼────────────┼─────┼───────────┤
│2 │96年10月27│在高雄市○○路與│       同編號1          │持有第一級│處有期徒刑貳月。扣案第│
│  │日22時許  │博愛路，以新臺幣│                        │毒品      │一級毒品海洛因壹包（含│
│  │          │（下同）1000元之│                        │          │包裝袋，檢驗後淨重零點│
│  │          │代價，向年籍不詳│                        │          │壹柒玖公克）沒收銷燬。│
│  │          │綽號「平仔」之成│                        │          │                      │
│  │          │年男子購買第一級│                        │          │                      │
│  │          │毒品海洛因1 包（│                        │          │                      │
│  │          │含包裝袋，檢驗後│                        │          │                      │
│  │          │淨重0.179 公克）│                        │          │                      │
│  │          │而持有之        │                        │          │                      │
├─┼─────┼────────┼────────────┼─────┼───────────┤
│3 │97年9 月6 │在高雄市三民區安│於97年9 月8 日13時30分許│施用第一級│處有期徒刑柒月。      │
│  │日某時許  │宜里19鄰哈爾濱街│，在高雄市○○區○○街19│毒品      │                      │
│  │          │367 巷3 號住處，│4 號前，因其形跡可疑為警│          │                      │
│  │          │以針筒注射方式，│盤查，其主動交付甫購入未│          │                      │
│  │          │施用第一級毒品海│及施用之第一級毒品海洛因│          │                      │
│  │          │洛因1 次        │3 包（均含包裝袋，檢驗後│          │                      │
│  │          │                │淨重分別為0.039 公克、0.│          │                      │
│  │          │                │030 公克、0.086 公克）予│          │                      │
│  │          │                │警方查扣，並於有偵查犯罪│          │                      │
│  │          │                │權限之機關及公務員發覺其│          │                      │
│  │          │                │犯罪前，自承其左列施用第│          │                      │
│  │          │                │一級毒品犯行，經其同意採│          │                      │
│  │          │                │尿送驗，結果確呈嗎啡、可│          │                      │
│  │          │                │待因陽性反應。          │          │                      │
├─┼─────┼────────┼────────────┼─────┼───────────┤
│4 │97年9月8日│在高雄市左營區博│       同編號3          │持有第一級│處有期徒刑貳月。扣案之│
│  │13時許    │愛路與明誠路附近│                        │毒品      │第一級毒品海洛因包（│
│  │          │，以1500元之代價│                        │          │均含包裝袋，檢驗後淨重│
│  │          │，向年籍不詳綽號│                        │          │分別為零點零玖公克、│
│  │          │「阿猴」之成年男│                        │          │零點零零公克、零點零│
│  │          │子購買第一級毒品│                        │          │捌陸公克）均沒收銷燬。│
│  │          │海洛因3 包（均含│                        │          │                      │
│  │          │包裝袋，檢驗後淨│                        │          │                      │
│  │          │重分別為0.039 公│                        │          │                      │
│  │          │克、0.030 公克、│                        │          │                      │
│  │          │0.086 公克）而持│                        │          │                      │
│  │          │有之            │                        │          │                      │
├─┼─────┼────────┼────────────┼─────┼───────────┤
│5 │97年10月25│在高雄市三民區鼎│於97年10月28日上午9 時許│施用第一級│處有期徒刑捌月。      │
│  │日19、20  │新路199巷1號9 樓│，在高雄市○○區○○路19│毒品      │                      │
│  │時許      │917 室居所，以針│9 巷1 號前，為警盤查，發│          │                      │
│  │          │筒注射之方式，施│現其手臂有針孔痕跡，當場│          │                      │
│  │          │用第一級毒品海洛│扣得海洛因11包等物，復經│          │                      │
│  │          │因1次           │其同意至左列居所搜索，扣│          │                      │
│  │          │                │得海洛因31包、電子磅秤1 │          │                      │
│  │          │                │台、夾鏈袋1 包等物（扣得│          │                      │
│  │          │                │上開物品，另涉持有或販賣│          │                      │
│  │          │                │毒品部分，由檢察官另案偵│          │                      │
│  │          │                │辦中），經其同意採尿送驗│          │                      │
│  │          │                │，結果呈嗎啡、可待因陽性│          │                      │
│  │          │                │反應。                  │          │                      │
├─┼─────┼────────┼────────────┼─────┼───────────┤
│6 │97年11月2 │在高雄市三民區安│於97年11月5 日晚上9 時許│施用第一級│處有期徒刑柒月。      │
│  │日9時許   │宜里19鄰哈爾濱街│，警方至高雄市三民區民和│毒品      │                      │
│  │          │367 巷3 號住處，│街49巷3 號查訪該戶之毒品│          │                      │
│  │          │以針筒注射方式，│調驗人口，劉晉宇適逢在場│          │                      │
│  │          │施用第一級毒品海│，劉晉宇於有偵查犯罪權限│          │                      │
│  │          │洛因1 次        │之機關及公務員發覺其犯罪│          │                      │
│  │          │                │前，自承其左列施用第一級│          │                      │
│  │          │                │毒品犯行，經其同意採尿送│          │                      │
│  │          │                │，經送驗後結果呈嗎啡、可│          │                      │
│  │          │                │待因與安非他命、甲基安非│          │                      │
│  │          │                │他命陽性反應。          │          │                      │
├─┼─────┼────────┼────────────┼─────┼───────────┤
│7 │97年11月5 │在高雄地區某處，│      同編號6           │施用第二級│處有期徒刑月。      │
│  │日晚上9 時│以燒烤方式，施用│                        │毒品      │                      │
│  │50分為警採│第二級毒品甲基安│                        │          │                      │
│  │尿時起回溯│非他命1 次      │                        │          │                      │
│  │96小時內（│                │                        │          │                      │
│  │不含警力拘│                │                        │          │                      │
│  │束期間）某│                │                        │          │                      │
│  │時許      │                │                        │          │                      │
└─┴─────┴────────┴────────────┴─────┴───────────┘